# 请教陈版所有者权益变动表中本期金额的上年年末余额如何确定

提问人：grace05 时间：2014-06-11 00:48:57
陈版，最近查阅上市公司年报，就未分配利润这个项目，某公司 2013 年年报（存在前期差错），所有者权益变动表中本期金额的上年年末数等于上一报告年度（ 2012 年年报）的本期金额本年年末余额，而某公司 2009 年年报（存在会计政策变更），所有者权益变动表中本期金额的上年年末数等于上期金额的本年年末余额，但不等于上一报告年度（ 2008 年年报）的本期金额本年年末余额，虽知道跟报表调整有关，但为什么两者的报表调整及金额确定上会存在差异，同一张报表逻辑关系不同总感觉不太妥当。还请陈版及各位高手指点，谢谢了！ 说的有点绕，不知道看懂没。{}

回答人：chenyiwei
《财政部关于做好执行企业会计准则的企业 2011 年年报监管工作的通知》（财会[2011]25号）明确规定：“企业应当按照企业会计准则的规定编制 2011 年合并所有者权益变动表。合并所有者权益变动表（会合 04 表）"本年金额"栏下 "加：会计政策变更"和"前期差错更正"项目，不得填列金额。” 在涉及会计政策变更和前期差错更正，需进行追溯调整或追溯重述的情况下，股东权益变动表中的上年数是更正或重述后的金额，上年数栏中的“上年年末余额”应该是上年年报显示的年末数，经过政策变更、差错更正等项目调整后得到调整后的上年年初数，即“本年年初余额”。因此“上年数”栏中“政策变更”和“差错更正”两行可能有数字。但“本年数”栏的“上年年末余额”和“本年年初余额”都应当是更正或调整后的数字，可能与上年年报所示的年末数不同。